【裁判字號】    97,訴,1120
【裁判日期】    970820
【裁判案由】    違反槍砲彈藥刀械管制條例等
【裁判全文】
臺灣高雄地方法院刑事判決              97年度訴字第1120號
公  訴  人  臺灣高雄地方法院檢察署檢察官
被      告  丙○○
選任辯護人  蔡錫欽律師
            楊啟志律師
被      告  甲○○
選任辯護人  張賜龍律師
            陳靜娟律師
上列被告因違反槍砲彈藥刀械管制條例等案件，經檢察官提起公
訴（97年度偵字第2784號），本院判決如下：
    主  文
丙○○未經許可，寄藏可發射子彈具有殺傷力之改造槍枝，處有
期徒刑年貳月，併科罰金新臺幣伍萬元，罰金如易服勞役，以
新臺幣壹仟元折算壹日；扣案之具有殺傷力仿SIG SAUER 廠P220
型半自動手槍製造之改造槍枝壹支（含彈匣壹個，槍枝管制編號
0000000000號）沒收之。又犯恐嚇危害安全罪，處有
期徒刑月；扣案之具有殺傷力仿SIG SAUER 廠P220型半自動手
槍製造之改造槍枝壹支（含彈匣壹個，槍枝管制編號00000
00000號）沒收之。應執行有期徒刑年肆月，併科罰金新
臺幣伍萬元，罰金如易服勞役，以新臺幣壹仟元折算壹日；扣案
之具有殺傷力仿SIG SAUER 廠P220型半自動手槍製造之改造槍枝
壹支（含彈匣壹個，槍枝管制編號0000000000號）沒
收之。
甲○○未經許可，寄藏可發射子彈具有殺傷力之改造槍枝，處有
期徒刑年貳月，併科罰金新臺幣伍萬元，罰金如易服勞役，以
新臺幣壹仟元折算壹日；扣案之具有殺傷力仿GLOCK 廠17型半自
動手槍製造之改造槍枝壹支（含彈匣壹個，槍枝管制編號000
0000000號）沒收之。又犯恐嚇危害安全罪，處有期徒刑
月；扣案之具有殺傷力仿GLOCK 廠17型半自動手槍製造之改造
槍枝壹支（含彈匣壹個，槍枝管制編號0000000000號
）沒收之。應執行有期徒刑年肆月，併科罰金新臺幣伍萬元，
罰金如易服勞役，以新臺幣壹仟元折算壹日；扣案之具有殺傷力
仿GLOCK 廠17型半自動手槍製造之改造槍枝壹支（含彈匣壹個，
槍枝管制編號0000000000號）沒收之。
    事  實
一、丙○○明知未經主管機關許可，不得寄藏槍砲彈藥刀械管制
    條例管制之違禁物，竟未經許可，基於寄藏可發射子彈具殺
    傷力之改造槍枝及具殺傷力子彈之犯意，於民國（下同）91
    、92年間某日，在其位於高雄縣岡山鎮○○路65號4 樓住處
    內，受真實姓名年籍不詳，綽號「老鼠」之成年男子委託，
    代為保管「老鼠」所寄放之由仿SIG SAUER 廠P220型半自動
    手槍製造之槍枝換裝土造金屬槍管而成之改造槍枝1 支（含
    彈匣1 個，槍枝管制編號0000000000號）、具殺傷力子彈3
    顆，未經許可，將上開改造槍枝、子彈藏置於其上開住處而
    保管之。嗣於97年1 月15日5 時5 分許，因丙○○之友人甲
    ○○在高雄縣岡山鎮○○路38號界揚超商內與吳易叡發生口
    角，甲○○以手機邀約丙○○等人前往助陣，丙○○攜帶上
    開改造槍枝、子彈（子彈裝於槍枝彈匣內）到場後，見對方
    （吳易叡及其友人）人數眾多，想將對方嚇走，即另基於恐
    嚇之犯意，將上開槍枝取出指向吳易叡，以此加害生命、身
    體之事恫嚇吳易叡，使吳易叡心生畏懼，致生危害於安全。
    旋於同日5 時10分許，經警據報前往處理而當場查獲，並扣
    得上開改造槍枝1 支及子彈3 顆。
二、甲○○明知未經主管機關許可，不得寄藏槍砲彈藥刀械管制
    條例管制之違禁物，竟未經許可，基於寄藏可發射子彈具殺
    傷力之改造槍枝及具殺傷力子彈之犯意，於97年1 月14日23
    時許，在高雄縣仁武鄉仁武橋某處，受真實姓名年籍不詳，
    綽號「偉璋」之成年男子委託，代為保管其所寄放之由仿GL
    OCK 廠17型半自動手槍製造之槍枝換裝土造金屬槍管而成之
    改造槍枝1 支（含彈匣1 個，槍枝管制編號0000000000號）
    、具殺傷力子彈6 顆，未經許可，將上開改造槍枝、子彈放
    置於自己身上而寄藏保管之。嗣於97年1 月15日5 時5 分許
    ，甲○○在高雄縣岡山鎮○○路38號界揚超商內因細故與吳
    易叡發生口角，並以手機邀約丙○○等人前往助陣後，因見
    對方（吳易叡及其友人）人數眾多，想嚇走對方，即另基於
    恐嚇之犯意，將上開槍枝（內裝前開具殺傷力之子彈6 顆）
    取出向吳易叡之友人張聲瀚示威，以此加害生命、身體之事
    恫嚇張聲瀚，使張聲瀚心生畏懼，致生危害於安全。旋於同
    日5 時10分許，經警據報前往處理而當場查獲，並扣得上開
    改造槍枝1 支及子彈6 顆。
三、案經高雄縣政府警察局岡山分局報請臺灣高雄地方法院檢察
    署檢察官偵查起訴。
    理  由
一、上揭事實，業據被告丙○○、甲○○於警、偵訊及本院審理
    時坦承不諱，核與證人吳易叡、張聲瀚、羅人傑、沈文弘、
    黃正昌、呂俊明於警詢時及證人蔡濟陽、陳志龍、曾科達、
    李忠信於警、偵訊時證述之情節大致相符，並有查獲現場、
    扣案物及監視器畫面翻拍照片共13張附卷可稽，且被告丙○
    ○、甲○○所持經警扣案之改造槍枝各1 支（各含彈匣1 個
    ，槍枝管制編號分別為0000000000、0000000000號）經送鑑
    定結果，分別為仿SIG SAUER 廠P220型、仿GLOCK 廠17型半
    自動手槍製造之槍枝換裝土造金屬槍管改造而成之改造槍枝
    ，均機械性能良好，可擊發適用子彈，具殺傷力；又扣案被
    告丙○○持有之子彈3 顆，經送鑑定結果，認均為由金屬彈
    殼組合直徑5.5 ～6.5mm 鋼珠而成之非制式子彈，試射後均
    可擊發，認具殺傷力，另扣案被告甲○○持有之子彈6 顆，
    經送鑑定結果，其中4 顆係由金屬彈殼組合直徑5.5 ～6.5
    mm鋼珠而成之非制式子彈，其餘2 顆係由金屬彈殼組合直徑
    8.5 ～9.5mm 金屬彈頭而成之非制式子彈，試射後均可擊發
    ，認具殺傷力，此有內政部警政署刑事警察局（下稱刑事警
    察局）97年2 月15日刑鑑字第09 70017602 號槍彈鑑定書、
    97年6 月6 日刑鑑字第0970083008號函各1 份在卷可稽（上
    開證人於警詢時之陳述及卷附槍彈鑑定書均屬被告以外之人
    於審判外之言詞或書面陳述，而公訴人、被告及辯護人就該
    等言詞或書面陳述，均於本院97年8 月6 日審判程序同意作
    為證據，本院審酌該等言詞或書面陳述作成之情形均屬正常
    ，並無何違反法定程序或不當之情形，且與待證事實相關，
    認適當作為證據，故上開證人於警詢時之陳述及槍彈鑑定書
    依刑事訴訟法第159 條之5 第1 項規定，均具有證據能力；
    又證人蔡濟陽、陳志龍、曾科達、李忠信於檢察官偵查中到
    庭具結後所為之言詞陳述，並無證據證明有何顯不可信之情
    況，且與本案待證事實相關，依刑事訴訟法第159 條之1 第
    2 項規定，均得為證據；另前開刑事警察局函文係本院囑託
    該局就未試射之子彈進行試射，以鑑定有無殺傷力，該局所
    回覆之書面報告，該鑑定報告自有證據能力），則上開扣案
    之改造槍枝及非制式子彈，係分屬槍砲彈藥刀械管制條例第
    4 條第1 項第1 款、第2 款所稱之槍砲、彈藥無誤。從而，
    被告2 人之自白核與事實相符，本件事證明確，其等犯行均
    堪認定。
二、核被告丙○○、甲○○所為，均係犯槍砲彈藥刀械管制條例
    第8 條第4 項未經許可寄藏可發射子彈具有殺傷力之改造槍
    枝罪、第12條第4 項未經許可寄藏子彈罪及刑法第305 條恐
    嚇危害安全罪。又公訴意旨固認被告2 人所為寄藏改造槍枝
    、子彈部分均係犯未經許可持有可發射子彈具有殺傷力之改
    造槍枝、子彈罪，然被告丙○○、甲○○係分別受案外人「
    老鼠」、「偉璋」所託代為保管上開槍彈，已如前述，其等
    該部分所為均應係犯槍砲彈藥刀械管制條例第8 條第4 項之
    未經許可寄藏可發射子彈具有殺傷力之改造槍枝，及第12條
    第4 項之未經許可寄藏子彈罪；公訴意旨認被告2 人均係犯
    同條項未經許可「持有」改造手槍、子彈罪，尚有未合，惟
    其基本事實同一，適用之法條條項亦未變更，本院自應予以
    審理，且無須變更起訴法條，併此敘明。被告2 人分別持有
    上開槍枝、子彈為寄藏之當然結果，均不另論以持有罪。被
    告2 人各以一寄藏行為，同時寄藏上開改造槍枝及子彈，觸
    犯構成要件不同之罪，均為想像競合犯，應分別從一重之未
    經許可寄藏可發射子彈具有殺傷力之改造槍枝罪論處。爰審
    酌被告2 人任意寄藏前開改造槍枝及子彈，並持以恐嚇他人
    ，對社會治安具有危險性，行為實有不當，惟念其等犯後均
    坦承犯行，態度尚佳，且係因對方人數眾多，想嚇退對方始
    拿出槍枝等一切情狀，分別量處如主文所示之刑，各併科罰
    金新臺幣5 萬元，並各定應執行之刑。罰金部分另斟酌被告
    2 人犯罪情節、家庭經濟狀況等一切情形，各諭知罰金易服
    勞役之折算標準。扣案之上開改造槍枝2 支（各含彈匣1 個
    ，槍枝管制編號分別為0000000000、0000000000號），均係
    槍砲彈藥刀械管制條例第4 條第1 項第1 款所列物品，乃未
    經許可不得持有之違禁物，不問屬於犯罪行為人與否，均應
    依刑法第38條第1 項第1 款規定宣告沒收。至送鑑定時試射
    之非制式子彈共9 顆（被告丙○○、甲○○分別寄藏其中3
    顆、6 顆），雖均具殺傷力，但試射後已不存在，其所留彈
    頭、彈殼，並非違禁物，無庸併予宣告沒收。又警方於查獲
    本案時，雖一併扣得由被告丙○○持有之非制式彈殼1 顆，
    惟該彈殼並非具殺傷力之子彈，此有上開刑事警察局槍彈鑑
    定書在卷可參，並非違禁物，爰不予宣告沒收。
三、公訴意旨另略以：被告丙○○於91、92年間某日，在其位於
    高雄縣岡山鎮○○路65號4 樓住處內，除向真實姓名年籍不
    詳，綽號「老鼠」之成年男子取得上開改造槍枝1 支（槍枝
    管制編號0000000000號）及具殺傷力之非制式子彈3 顆外，
    同時亦取得子彈1 顆而持有之，此部分亦涉犯槍砲彈藥刀械
    管制條例第12條第4 項未經許可持有子彈罪嫌。惟查，公訴
    人所指之上開「子彈」1 顆經刑事警察局鑑定結果，係非制
    式彈殼，並非具殺傷力之子彈，此有刑事警察局97年2 月15
    日刑鑑字第0970017602號槍彈鑑定書1 份在卷可憑，被告丙
    ○○持有該顆彈殼即未構成槍砲彈藥刀械管制條例第12條第
    4 項未經許可持有子彈罪，公訴人認被告丙○○此部分涉有
    未經許可持有子彈罪即有未合。此外，復查無其他證據證明
    被告丙○○確有公訴人所指此部分之犯行，然公訴意旨認此
    部分與前揭經論罪科刑部分有想像競合犯之裁判上一罪關係
    ，爰不另為無罪之諭知。
據上論斷，應依刑事訴訟法第299 條第1 項前段，槍砲彈藥刀械
管制條例第8 條第4 項、第12條第4 項，刑法第11條前段、第
305 條、第55條、第42條第3 項前段、第38條第1 項第1 款、第
51條第5 款，刑法施行法第1 條之1 ，判決如主文。
本案經檢察官乙○○到庭執行職務。
中    華    民    國    97    年    8     月    20    日
              鳳山刑事第二庭  審判長法  官  林水城
                                    法  官  洪珮婷
                                    法  官  楊筑婷
以上正本證明與原本無異。
如不服本判決應於收受本判決後10日內向本院提出上訴書狀，並
應敘述具體理由，如未敘述上訴理由者，應於上訴期間屆滿後20
日內補提理由書狀於本院（均須按他造當事人之人數附繕本）「
切勿逕送上級法院」。
中    華    民    國    97    年    8     月    20    日
                                    書記官  林靜慧
附錄本案論罪科刑法條：
槍砲彈藥刀械管制條例第8條第4項
未經許可，持有、寄藏或意圖販賣而陳列第1 項所列槍枝者，處
3 年以上10年以下有期徒刑，併科新臺幣700 萬元以下罰金。
槍砲彈藥刀械管制條例第12條第4項：
未經許可，持有、寄藏或意圖販賣而陳列子彈者，處5 年以下有
期徒刑，併科新臺幣3 百萬元以下罰金。
中華民國刑法第305條
以加害生命、身體、自由、名譽、財產之事，恐嚇他人致生危害
於安全者，處2 年以下有期徒刑、拘役或3 百元以下罰金。


司法院資訊處製作；財團法人民間司法改革基金會備份。
